# 关于海康威视 19 年一季度应收票据重分类到其他流动资产

提问人：luohuashijie401 时间：2019-04-20 21:31:59
刚刚看到海康威视 19 年一季度应收票据重分类到其他流动资产。公告里解释原因是新金融准则。不是很明白原因。
此外，应收票据，为什么也能按照公允价值计量且变动计入其他综合收益？

回答人：chenyiwei
可能对部分应收票据拟采用保理、贴现、背书等方式进行后续结算，因此满足 “企业管理该金融资产的业务模式既以收取合同现金流量为目标又以出售该金融资产为目标” 的条件，作为 FVOCI 性质的债权资产。
但同时鉴于其期限短于一年，属于流动资产，故不能在 “其他债权投资”项目列报，只能在 “其他流动资产”项目列报。